

Sobre mí

Soy Egresado destacado en Análisis de Sistemas, competente en diversos lenguajes de programación y rápida adaptación a nuevas tecnologías.

Mis ganas de aprender y mis habilidades analíticas me dan la confianza para enfrentar desafíos en la industria tecnológica. Estoy emocionado por crecer y aprender en este campo y con mi dedicación académica muestra mi compromiso y capacidad para destacar profesionalmente.

Recientemente comencé a especializarme en Java Standard 17 Web Programming, lo cual me emociona mucho porque me permite enfocarme en el desarrollo web moderno.

Información de contacto



(<u>+ 54 </u>9) <u>11 2254 0454</u>



jindrg@gmail.com



Villa Urquiza, Ciudad Autonoma de Buenos Aires, Argentina.



Delmer Rodríguez

Habilidades

- JAVA C# KOTLIN
- JAVASCRIPT VUE
- NET CORE Y .NET MVC
- GITHUB GIT
- PATRONES DE DISEÑO
- MONGODB SQL SERVER
- NODE JS
- COMUNICACION EFECTIVA

Idiomas

Inglés:

Nivel Básico

Delmer Rodríguez

ANALISTA DE SISTEMAS

Experiencia laboral

TÉCNICO INFORMÁTICO

Autonomo

Enero 2011 - Al presente

- Formateo, reparación y mantenimiento de equipos informáticos.
- Instalación de Sistemas Operativos y programas.
- Tareas de bases de datos SQL.
- Búsqueda proactiva y captación de nuevos clientes. Fidelización.

VENDEDOR

Coto C.I.C.S.A

Enero 2017 - Junio 2023

- Experiencia en ventas y garantías extendidas, con atención personalizada.
- Habilidad destacada en resolver problemas y reclamos para garantizar la satisfacción del cliente.
- Conocimiento integral en gestión de productos, desde ingreso hasta salida del inventario.

ENCARGADO SALON DE VENTAS

Coto C.I.C.S.A

Mayo 2014 - Diciembre 2016

• Como líder de equipo, he dirigido operaciones logísticas y coordinado un equipo para optimizar el almacenamiento, reposición y exhibición de productos, lo que ha resultado en el incremento de ventas mediante la mejora de los procesos.

Portafolio

APLICACIÓN MÓVIL EN KOTLIN

Utilizada para visualizar y gestionar la información sobre la calidad del aire a través de un mapa interactivo.

INTRANET CON JAVASCRIPT Y NODE.JS

Intranet para el control de movimientos sospechosos y prevención de robos.

FORO WEB SEGURO CON C#

Permite la creación de publicaciones, gestión de usuarios y roles, asegurando la seguridad de los datos.

Formación Académica

JAVA STANDARD 17 WEB PROGRAMMING

EducaciónIT

Abril 2024 - Julio 2024

ANALISTA DE SISTEMAS

Instituto de Tecnología ORT Julio 2020 - Julio 2023 **Promedio final: 8.4**

TECNICATURA, COMPUTACIÓN E INFORMÁTICA

Instituto Superior "Federico Villarreal" Marzo 2018 - Diciembre 2011 <u>Promedio final: 8.0</u>